【裁判字號】    89,簡抗,2
【裁判日期】    890727
【裁判案由】    聲請再審
【裁判全文】
臺灣板橋地方法院刑事裁定                      八十九年度簡抗字第二號
    抗告人即再審聲請人  甲○○.
右抗告人因竊盜案件，不服本院三重簡易庭於中華民國八十九年五月二十五日所為第
一審裁定（八十九年度重聲簡再字第一號），提起抗告，本院普通庭為第二審裁定如
左：
    主    文
抗告駁回。
    理    由
一、本件抗告意旨略以：抗告人並非本院三重簡易庭八十九年度重簡字第二○號判決
    所指之被告，而本件犯罪人誰屬未趨明朗，檢察官聲請簡易判決處刑書中無其姓
    名，即非更正姓名即能奏功，爰請撤銷原裁定等語。
二、按有罪之判決確定後，為受判決人之利益聲請再審，應有刑事訴訟法第四百二十
    條第一項所列各款之情形為限。次按同條第一項第六款固規定，有罪之判決確定
    後，因發見確實之新證據，足認受有罪判決之人應受無罪之判決者，得聲請再審
    。惟所謂發見之新證據，係指該項證據，事實法院於判決前因未經發見，不及調
    查斟酌，至其後始行發見者而者；即指當時已經存在，而發見在後或審判時未經
    注意之證據，且能證明原確定判決所認定之事實為錯誤而言（參照最高法院四十
    七年台抗字第一一０號裁定要旨）。
三、查公訴人臺灣板橋地方法院檢察署以冒名為甲○○者意圖為自己不法之所有，於
    民國八十八年十月十四日凌晨四時許，在位於台北縣三重市○○○路二八巷十九
    號前，徒手竊取謝岱樺所有之ＵＥＹ－一六五號牌重型機車，得手後，即供己騎
    用，迨至八十八年十一月二日下午六時三十分許，適其騎乘前開機車行經同市○
    ○路○段大同公園旁，經警當場查獲，因認該冒名者涉犯刑法第三百二十條第一
    項之竊盜罪嫌，嗣經本院三重簡易庭於八十九年二月二十五日以八十九年度重簡
    字第二○號判決判處罰金四千五百元等節，業據本院調取本院三重簡易庭八十九
    年度重簡字第二○號案卷查明屬實，復有上述簡易判決一份在卷可稽。然查，本
    件於八十八年十一月二日下午六時三十分許，在位於台北縣三重市○○路○段大
    同公園旁，經警當場查獲之人，實係「陳文金」（四十七年一月七日生，國民身
    分證統一編號：Ｚ000000000號），而非本件抗告人乙節，已據本院將
    該被查獲人於八十八年十一月二日晚上九時十分許，在警方之指紋卡片上所按捺
    之指紋，送請內政部警政署刑事警察局鑑定，其結果係認上開指紋卡內指紋，經
    輸入電腦比對再由人工確認結果，與該局檔存「陳文金」犯罪嫌疑人指紋卡指紋
    相符，此有該局八十九年七月十四日（八九）刑紋字第九○七九六號函暨檢附鑑
    定書可資為憑，足見公訴人起訴及本院三重簡易庭判決之對象，均係「陳文金」
    ，而非本件抗告人無訛。再查，抗告人固係遭人冒名應訊，並以此為由聲請再審
    ，惟查，本件於司法警察、檢察官偵訊時，均係「陳文金」本人接受訊問及偵查
    ，雖「陳文金」有冒用抗告人之姓名、年籍資料應訊，並偽造抗告人之署押於警
    訊筆錄、偵訊筆錄上之情，然公訴人起訴及本院三重簡易庭判決之對象，仍均應
    係於警訊及偵查中實際應訊之人，亦即「陳文金」本人，而非抗告人，是判決書
    上被告之姓名及年籍資料縱有誤寫，仍不影響全案情節及判決意旨，公訴人自得
    依司法院大法官會議第四十三號解釋之意旨，聲請本院三重簡易庭裁定更正受判
    決人之姓名及年籍資料，或由本院三重簡易庭依職權裁定更正。從而，本件原審
    以無抗告人所指之新證據及抗告人非受刑罰之對象為由，駁回抗告人之聲請，尚
    無違誤。抗告人猶以非更正原審判決被告姓名即能奏功為由，請求撤銷聲請再審
    之裁定云云，指摘原審裁定不當，尚無理由，應予駁回。至抗告人聲請原審更正
    裁定及裁定停止執行部分，應由原審辦理，併此敘明。
四、另「陳文金」冒用抗告人甲○○之名義應訊，而於警訊筆錄及偵訊筆錄偽造抗告
    人署押，其所涉犯偽造文書部分之犯行，宜由檢察官另行處理，附此敘明。
據上論斷，應依刑事訴訟法第四百五十五條之一第四項、第五項、第四百十二條，裁
定如主文。
中      華        民        國      八十九    年      七    月  二十七  日
                                    臺灣板橋地方法院刑事第一庭
                                        審判長法  官  李 行 一
                                              法  官  胡 堅 勤
                                              法  官  邱 靜 琪
右正本證明與原本無異。
本裁定不得抗告。
                                          書記官    劉日賓
中      華      民      國    八十九    年     七     月    二十九    日


司法院資訊處製作；財團法人民間司法改革基金會備份。
